臺灣桃園地方法院刑事判決　　　　　　　　　　　　　九十三年度易字第四六八號
　　公　訴　人　臺灣桃園地方法院檢察署檢察官
　　被　　　告　甲○○　男　三.
右列被告因毒品危害防制條例案件，經檢察官提起公訴（九十三年度毒偵字第七二五
號），暨移送併案審理（臺灣新竹地方法院檢察署九十三年度毒偵字第二二一號、第
二五五號），本院合議庭裁定改依簡式審判程序，茲判決如左：
    主  文
甲○○施用第二級毒品，累犯，處有期徒刑柒月。扣案之含安非他命殘渣之塑膠袋壹
只，沒收銷燬之；扣案之玻璃球、塑膠吸管各壹支，均沒收。
    事  實
一、甲○○前因竊盜案件，經臺灣苗栗地方法院於民國八十九年十一月二十日以八十
    九年度易字第四三六號判決判處有期徒刑六月，於八十九年十二月十八日判決確
    定；又因竊盜案件，經臺灣苗栗地方法院於九十年三月十五日以八十九年度易字
    第一０四一號判決判處有期徒刑八月，於九十年四月九日判決確定。甲○○曾因
    施用毒品案件，經送觀察、勒戒後，認無繼續施用毒品之傾向，於八十八年一月
    十五日釋放出所，經臺灣高等法院於八十八年一月三十日以八十七年度上易字第
    六五九三號判決免刑；復因施用毒品案件，經送觀察、勒戒後，認無繼續施用毒
    品之傾向，於八十九年二月二十一日釋放出所，經臺灣苗栗地方法院檢察署檢察
    官於八十九年二月二十一日以八十九年度毒偵字第二九號、第三六三號為不起訴
    處分確定在案；又因施用毒品案件，經臺灣苗栗地方法院以八十九年度毒聲字第
    一五九五號裁定令入戒治處所施以強制戒治，並經該院於九十年二月二十七日以
    九十年度苗簡字第二二號判決判處有期徒刑四月，於九十年四月十九日判決確定
    ，嗣經臺灣苗栗地方法院於九十年三月十六日以九十年度毒聲字第二九七號裁定
    停止戒治，所餘戒治期間付保護管束，自九十年三月二十七日起停止強制戒治之
    執行，嗣於九十年九月十六日保護管束期滿，有期徒刑四月部分與前開竊盜案件
    經判處有期徒刑六月及八月部分，經臺灣苗栗地方法院於九十年十一月二十二日
    以九十年度聲字第八五五號裁定定應執行刑有期徒刑一年四月，於九十年三月二
    十七日入監執行，九十一年二月十五日假釋出獄，假釋期間付保護管束，於九十
    一年七月二日保護管束期滿，未執行之刑，以已執行論；復因於九十一年十二月
    五日十五時許向前回溯九十六小時內之某時，在不詳地點，施用第二級毒品安非
    他命一次，經本院以九十二年度毒聲字第五六三號裁定令入戒治處所施以強制戒
    治，於九十二年九月二十六日入所執行強制戒治，並經本院於九十二年十一月二
    十五日以九十二年度簡字第二七五號判決判處有期徒刑五月，於九十三年二月二
    十一日判決確定（尚未執行完畢），強制戒治部分嗣因毒品危害防制條例全文業
    於九十二年七月九日修正公布，並自修正後六個月即九十三年一月九日施行，而
    於九十三年一月九日經釋放出所。詎甲○○仍無法戒除毒癮，復基於施用第二級
    毒品安非他命之犯意，於九十三年一月十四日上午某時，在桃園縣觀音鄉塔腳村
    八鄰三十一號其友人住處內，以將安非他命放置在玻璃管內，再以火燒烤產生煙
    霧後吸食之方式，施用第二級毒品安非他命一次。嗣甲○○於九十三年一月十四
    日十九時四十五分許，在桃園縣觀音鄉塔腳村八鄰三十一號前方遇警盤查，欲將
    其所有用以施用安非他命之玻璃球、塑膠吸管各一支及內有安非他命殘渣之塑膠
    袋一只藏放在腰際時，為警當場發覺而查獲，並扣得該玻璃球、塑膠吸管各一支
    及內有安非他命殘渣之塑膠袋一只。
二、案經桃園縣政府警察局大園分局移送臺灣桃園地方法院檢察署檢察官偵查起訴。
    理  由
一、按被告所犯為死刑、無期徒刑、最輕本刑為三年以上有期徒刑之罪或高等法院管
    轄第一審案件者外，於準備程序進行中，被告先就被訴事實為有罪之陳述時，審
    判長得告知被告簡式審判程序之旨，並聽取當事人、代理人、辯護人及輔佐人之
    意見後，裁定進行簡式審判程序，刑事訴訟法第二百七十三條之一定有明文。本
    件被告甲○○為有罪陳述，且所犯非死刑、無期徒刑、最輕本刑為三年以上有期
    徒刑之罪或高等法院管轄第一審案件，經踐行上開程序後，由合議庭裁定由受命
    法官獨任改依簡式審判程序審理，合先敘明。
二、右開施用第二級毒品安非他命之事實，業據被告於本院訊問時坦承無訛，而被告
    為警查獲，經採集其尿液檢體送鑑驗結果，呈安非他命類陽性反應，有桃園縣政
    府警察局大園分局被採尿人姓名編號對照表、桃園縣衛生局不法藥物尿液檢定書
    各一紙附卷可稽，並有如事實欄所列之物扣案足資佐證，足見被告前開自白確與
    事實相符。次查，甲○○曾因施用毒品案件，經送觀察、勒戒後，認無繼續施用
    毒品之傾向，於八十八年一月十五日釋放出所，經臺灣高等法院於八十八年一月
    三十日以八十七年度上易字第六五九三號判決免刑；復因施用毒品案件，經送觀
    察、勒戒後，認無繼續施用毒品之傾向，於八十九年二月二十一日釋放出所，經
    臺灣苗栗地方法院檢察署檢察官於八十九年二月二十一日以八十九年度毒偵字第
    二九號、第三六三號為不起訴處分確定在案；又因施用毒品案件，經臺灣苗栗地
    方法院以八十九年度毒聲字第一五九五號裁定令入戒治處所施以強制戒治，並經
    該院於九十年二月二十七日以九十年度苗簡字第二二號判決判處有期徒刑四月，
    於九十年四月十九日判決確定，嗣經臺灣苗栗地方法院於九十年三月十六日以九
    十年度毒聲字第二九七號裁定停止戒治，所餘戒治期間付保護管束，自九十年三
    月二十七日起停止強制戒治之執行，於九十年九月十六日保護管束期滿；復因施
    用毒品案件，經本院以九十二年度毒聲字第五六三號裁定令入戒治處所施以強制
    戒治，於九十二年九月二十六日入所執行強制戒治，並經本院於九十二年十一月
    二十五日以九十二年度簡字第二七五號判決判處有期徒刑五月，於九十三年二月
    二十一日判決確定（尚未執行完畢），強制戒治部分因毒品危害防制條例全文業
    於九十二年七月九日修正公布，並自修正後六個月即九十三年一月九日施行，而
    於九十三年一月九日釋放出所等情，此經被告陳明在卷，並有不起訴處分書、判
    決書、臺灣高等法院被告全國前案紀錄表在卷可稽，足認被告係於強制戒治執行
    完畢釋放後，五年內再犯本件施用第二級毒品之罪，與毒品危害防制條例第二十
    三條第二項規定相符，殆無疑問。本件事證明確，被告犯行堪以認定，應予依法
    論科。
三、核被告所為，係犯毒品危害防制條例第十條第二項之施用第二級毒品罪。被告持
    有安非他命之低度行為，為其施用之高度行為所吸收，不另論罪。被告前因竊盜
    案件，經臺灣苗栗地方法院於民國八十九年十一月二十日以八十九年度易字第四
    三六號判決判處有期徒刑六月，於八十九年十二月十八日判決確定；又因竊盜案
    件，經臺灣苗栗地方法院於九十年三月十五日以八十九年度易字第一０四一號判
    決判處有期徒刑八月，於九十年四月九日判決確定；又因施用毒品案件，經臺灣
    苗栗地方法院於九十年二月二十七日以九十年度苗簡字第二二號判決判處有期徒
    刑四月，於九十年四月十九日判決確定。前開三罪經臺灣苗栗地方法院於九十年
    十一月二十二日以九十年度聲字第八五五號裁定定應執行刑有期徒刑一年四月，
    於九十年三月二十七日入監執行，九十一年二月十五日假釋出獄，假釋期間付保
    護管束，於九十一年七月二日保護管束期滿，未執行之刑，以已執行論，此有臺
    灣高等法院被告全國前案紀錄表在卷足參，被告受有期徒刑執行完畢，五年內再
    犯本件有期徒刑以上之罪，為累犯，應依刑法第四十七條規定，加重其刑。爰審
    酌被告經強制戒治後仍再施用毒品，顯見戒毒意志不堅，及其犯罪戕害自身，尚
    無害及他人，且犯罪後坦承犯行，態度尚稱良好等一切情狀，量處如主文所示之
    刑，以資懲儆。扣案之塑膠袋一只，經本院當庭勘驗結果，內含微量透明晶體，
    此經記明於本院九十三年八月六日審判筆錄，而被告供承該只塑膠袋為放置安非
    他命之用，其內之安非他命業經其取出施用，且被告施用後之尿液經送驗確呈安
    非他命類陽性反應，已如前述，足見該只塑膠袋內之微量透明晶體確為安非他命
    ，該安非他命殘渣既無法與塑膠袋析離，應併依毒品危害防制條例第十八條第一
    項前段之規定宣告沒收銷燬之。扣案之玻璃球、塑膠吸管各一支，均為被告所有
    且係供其施用安非他命所用之器具，業據被告供陳在卷，爰依刑法第三十八條第
    一項第二款之規定宣告沒收。
四、臺灣新竹地方法院檢察署九十三年度毒偵字第二二一號、第二五五號移送併辨意
    旨略以：被告於九十二年九月二十六日十六時四十五分許向前回溯九十六小時內
    之某時，在不詳地點，施用安非他命一次。因認被告此部分涉犯毒品危害防制條
    例第十條第二項罪嫌，與本件論罪科刑部分有連續犯之裁判上一罪關係而移送併
    辦。惟查，被告於九十二年九月二十六日十六時四十五分許向前回溯九十六小時
    內之某時，施用第二級毒品安非他命一次後，旋於九十二年九月二十六日入所執
    行強制戒治，至九十三年一月九日始經釋放出所，已如前述，且其該次施用安非
    他命犯行之時間與本件施用安非他命之時間即九十三年一月十四日，相距幾達四
    個月，顯見被告於九十二年九月二十六日十六時四十五分許向前回溯九十六小時
    內之某時，施用第二級毒品安非他命一次之犯行，與前開經本院論罪科刑之施用
    第二級毒品安非他命一次之犯行，並非基於概括犯意反覆為之，無連續犯裁判上
    一罪之關係，非起訴效力所及，本院自無從併予審理，應退由檢察官另行依法處
    理，附此敘明。
據上論斷，應依刑事訴訟法第二百九十九條第一項前段，毒品危害防制條例第十條第
二項、第十八條第一項前段，刑法第十一條前段、第四十七條、第三十八條第一項第
二款，判決如主文。
本案經檢察官羅秀蓮到庭執行職務。
中　    　華　    　民　    　國　　九十三　　年　　八　　月　  二十    日
              　　　　　　　　　　臺灣桃園地方法院刑事第十庭
                　　　　　　　　  　　法　官   蔡和憲
右正本證明與原本無異。
如不服本判決，應於送達後十日內，向本院提出上訴狀。
中　    　華　    　民　    　國　　九十三　　年　　八　　月　  二十    日
                                      書記官   常毓生
毒品危害防制條例第十條第二項：
施用第二級毒品者，處三年以下有期徒刑。
毒品危害防制條例第十八條第一項前段：
查獲之第一、二級毒品及專供製造或施用第一、二級毒品之器具，不問屬於犯人與否
，均沒收銷燬之。
